【裁判字號】    98,消債更,34
【裁判日期】    981002
【裁判案由】    更生
【裁判全文】
臺灣桃園地方法院民事裁定            98年度消債更字第34號
聲  請  人
即  債務人  甲○○原名董俊麟.
                      號8樓之.
上列當事人聲請消費者債務清理事件，本院裁定如下：
    主  文
債務人甲○○自民國九十八年十月七日下午五時起開始更生程序
。命司法事務官進行本件更生程序。
聲請人其餘聲請駁回。
    理  由
一、按法院開始更生程序之裁定，應載明其年、月、日、時，並
    即時發生效力。再法院裁定開始更生或清算程序後，得命司
    法事務官，進行更生或清算程序，必要時，得選任律師、會
    計師或其他適當之自然人或法人一人為監督人或管理人。消
    費者債務清理條例第45條第1 項、第16條第1 項分別定有明
    文。
二、本件聲請更生意旨略以：聲請人負欠金融機構債務共計新臺
    幣（下同）1,473,000 元，因有不能清償債務之情事，依據
    95年間中華民國金融機構無擔保消費債務協商清理辦法與最
    大債權銀行渣打國際商業銀行股份有限公司（前為新竹國際
    商業銀行股份有限公司）簽署無擔保債務協商協議書內容，
    每月應繳納之協商金額為15,741元，而聲請人係受僱於華城
    電機股份有限公司（下稱華城公司），原來每月薪資約52,0
    00元，惟事後聲請人薪資減少，每月僅餘38,000元，難以維
    持日常生活之支出約3 萬元（包括配偶、3 個子女及父母）
    ，另聲請人之配偶每月薪資雖約29,000元，然亦負債約90萬
    元，每月亦須支付與銀行協商之還款金額，復因聲請人之父
    親董真於97年12月間發生重病，須支出大筆醫療費，致聲請
    人更無法履行協商之還款條件，此顯非因可歸責於己之事由
    致履行有重大困難，且無擔保或無優先權之債務總額未逾1,
    200 萬元，復未經法院裁定開始清算程序或宣告破產，爰聲
    請更生等語。
三、查聲請人主張之上開事實，已據其提出財產及收入狀況說明
    書、債權人清冊、勞工保險被保險人投保資料表、全國財產
    稅總歸戶財產查詢清單、96年綜合所得稅各類所得資料清單
    、財團法人金融聯合徵信中心當事人綜合信用報告、全戶戶
    籍謄本、郵政存簿儲金簿、董真之診斷證明書、協議書等為
    證，核無不實。又聲請人現在每月收入約39,000元，其配偶
    卓育伶每月收入約35,800元，有華城公司98年7 月24日華電
    人字第980724號函檢附之薪資明細表附卷可參；而聲請人與
    配偶及子女共同生活，家庭日常生活開支均由夫妻二人共同
    負擔，依行政院主計處公告之97年度臺灣省平均每人每月之
    最低生活費為9,829 元，而聲請人之家庭成員共5 人（含3
    個子女），聲請人之父母雖未同住共同生活，但聲請人提供
    父母扶養費約每月8,000 元（參見本院98年7 月16日訊問筆
    錄），是聲請人之家庭生活開支每月約57,145元（計算式：
    9,829 ×5 ＋8,000 ＝57,145），惟聲請人之家庭收入（夫
    妻二人）約75,000元，業如前述，則聲請人之家庭收入扣除
    家庭生活開支57,145元，所餘金額為17,855元（計算式：75
    ,000-57,145 ＝17,855），此已不足支付聲請人所須支出之
    還款金額15,742元及其配偶所須支付還款金額12,876元，而
    此無法清償債務之事由，顯非因可歸責於債務人之事由，是
    本院認聲請人所述與消費者債務清理條例第3 條規定不能清
    償債務或有不能清償之虞者之規定相符。此外，聲請人又無
    消費者債務清理條例第6 條第3 項、第8 條或第46條各款所
    定駁回更生聲請之事由存在，是本件聲請更生，洵屬有據，
    應予允許，並依首揭規定命司法事務官進行本件更生程序，
    爰裁定如主文。
四、按法院就更生或清算之聲請為裁定前，得因利害關係人之聲
    請或依職權，以裁定為保全債務人財產、限制債權人對於債
    務人行使債權，及停止對於債務人財產強制執行程序之保全
    處分，消費者債務清理條例第19條第1 項第1 、2 、3 款定
    有明文。另消費者債務清理條例第48條第2 項規定，法院裁
    定開始更生程序後，對於債務人不得開始或繼續訴訟及強制
    執行程序。查本件聲請人雖聲請保全處分，惟本院既准予更
    生之聲請，揆諸前揭條文規定，對債務人之訴訟及強制執行
    程序即受限制，因此顯無再予裁定保全處分之必要，故聲請
    人此部分保全處分之聲請，已無必要，應予駁回，爰裁定如
    主文第3 項所示。
中    華    民    國    98    年    10    月    2     日
                  民事第一庭  法  官  陳振嘉
上列正本證明與原本無異。
本件不得抗告。
本裁定已於98年10月7 日下午5時公告。
中    華    民    國    98    年    10    月    2     日
                              書記官  谷貞豫


司法院資訊處製作；財團法人民間司法改革基金會備份。
